【裁判字號】    97,易,1690
【裁判日期】    971016
【裁判案由】    傷害
【裁判全文】
臺灣臺北地方法院刑事判決              97年度易字第1690號
公  訴  人  臺灣臺北地方法院檢察署檢察官
被      告  甲○○
                      1之1號.
上列被告因傷害案件，經檢察官提起公訴（97年度偵字第8848號
），本院判決如下：
    主  文
甲○○無罪。
    理  由
一、公訴意旨略以：被告甲○○於民國97年3月10日下午5時許，
    在臺北市○○區○○街2段26號臺灣臺北地方法院檢察署第
    二辦公室樓下前之騎樓，因不滿告訴人丙○○積欠其父王志
    健鉅額款項，竟基於傷害之直接故意，徒手毆打丙○○右臉
    頰，致告訴人丙○○之右臉頰疼痛，因認被告甲○○涉犯刑
    法第277條第1項之傷害罪嫌等語。
二、按犯罪事實應依證據認定之，無證據不得認定其犯罪事實；
    又不能證明被告犯罪者，應諭知無罪之判決，刑事訴訟法第
    154條第2項、第301條第1項分別定有明文。又事實之認定，
    應憑證據，如未能發現相當證據，或證據不足以證明，自不
    能以推測或擬制之方法，為裁判基礎；且認定犯罪事實所憑
    之證據，雖不以直接證據為限，間接證據亦包括在內，然而
    無論直接證據或間接證據，其為訴訟上之證明，須於通常一
    般之人均不致有所懷疑，而得確信其為真實之程度者，始得
    據為有罪之認定，倘其證明尚未達到此一程度，而有合理之
    懷疑存在而無從使事實審法院得有罪之確信時，即應由法院
    為諭知被告無罪之判決，亦經最高法院40年臺上字第86號、
    76年度臺上字第4986號著有判例意旨可資參照。再按告訴人
    之告訴，係以使被告受刑事訴追為目的，是其陳述是否與事
    實相符，仍應調查其他證據以資審認，最高法院52年臺上字
    第1300號亦著有判例意旨可資參照。
三、公訴意旨認被告甲○○涉犯傷害罪嫌，無非係以告訴人丙○
    ○在警詢中之指訴，並有被告臺北市立聯合醫院和平院區診
    斷證明書1紙附卷可憑，資為論據。惟訊據被告甲○○堅詞
    否認有何傷害之犯行，辯稱：於97年3月10日下午5時許，在
    臺北市○○區○○街2段26號臺灣臺北地方法院檢察署第二
    辦公室樓下前之騎樓，伊只是向告訴人丙○○要債而發生爭
    吵，並未出手打告訴人丙○○，告訴人如何受傷，其不知情
    等語。
四、經查：
  (一)、證人乙○○於本院審理時結證稱：於97年3月10日，在臺
      北市○○區○○街2段26號臺灣臺北地方法院檢察署第二
      辦公室開完庭伊與告訴人下樓，在樓下遇見被告，被告與
      告訴人發生爭執，伊轉身喊被告的父母親來處理，伊回頭
      看，告訴人只說她被被告打，並未跟伊說被打到何處，伊
      沒有看到，因為伊當時轉過頭去，之後伊問被告，被告說
      沒有打告訴人，伊沒有注意到告訴人身上是否有傷。已與
      告訴人於本院證稱：被告打伊右臉頰時，乙○○有看到之
      情節不符。
  (二)、被告身材壯碩，如告訴人右臉頰被被告左手打中，應在極
      短時間內，會造成告訴人白皙之臉頰上紅腫之明顯外傷，
      甚至會留下明顯之掌痕、指印，惟依臺北市立聯合醫院和
      平院區診斷證明書（詳偵卷第8頁）所載之診斷，為無明
      顯外傷，而其上所載之頭痛、頭暈症狀及右臉頰壓痛之診
      斷，顯係告訴人向醫生自訴被打右臉頰後，醫生依照告訴
      人陳述所為之記載，而非由醫生診斷所得，此從臺北市立
      聯合醫院97年8月25日北市醫和字第09732054000號函說明
      二所載：丙○○君於97年3月10日至本院和平院區急診就
      醫，自訴被人打傷臉頰、臉頰壓痛，經醫師檢視其臉頰無
      紅腫及無明顯外傷，宜過些時日再觀察是否有更明顯的外
      傷顯現出來，所以宜門診再追蹤治療。（詳本院卷第31頁
      ），且依該函所附告訴人之急診病歷所載，告訴人於當日
      18時15分到院，19時30分離院（詳本院卷第32頁），距被
      打傷之時間分別達1至2小時之後，依上述之經驗、論理法
      則，告訴人之右臉頰應會有明顯之外傷，但告訴人卻無明
      顯外傷，實與常情有違，告訴人關於其所受傷勢部份之證
      言，自難採信。
  (三)、依上開診斷書及函所載之內容，無法認定告訴人確受有右
      臉頰壓痛、頭痛、頭暈之傷害。
五、綜上所述，依本件相關證據既尚有合理之懷疑存在，即無從
    使本院得被告有罪之確信。此外，本院遍查全案卷證，復查
    無其他積極證據，足認被告確有涉犯刑法277條第1項傷害之
    犯行，則參照前揭規定及判例意旨所示，既不能證明被告犯
    罪，自應為被告無罪之諭知。
據上論斷，應依刑事訴訟法第301條第1項，判決如主文。
本案經檢察官申心蓓到庭執行職務。
中    華    民    國    97    年    10    月    16    日
                  刑事第十三庭  法  官  張文俊
以上正本證明與原本無異。
如不服本判決，應於判決送達後10日內向本院提出上訴狀（應抄
附繕本及理由）。告訴人或被害人如對於本判決不服者，應具備
理由請求檢察官上訴，其上訴期間之計算係以檢察官收受判決正
本之日期為準。
                                書記官  陳鳳瀴
中    華    民    國    97    年    10    月    16    日


司法院資訊處製作；財團法人民間司法改革基金會備份。
